【裁判字號】    95,上訴,379
【裁判日期】    950331
【裁判案由】    違反槍砲彈藥刀械管制條例
【裁判全文】
臺灣高等法院刑事判決                 95年度上訴字第379號
上  訴  人
即  被  告  甲○○
選任辯護人  李怡卿律師
            許巍騰律師
上列上訴人因違反槍砲彈藥刀械管制條例案件，不服臺灣臺北地
方法院94年度訴字第1791號，中華民國94年12月28日第一審判決
（起訴案號：臺灣臺北地方法院檢察署94年度偵字第 19723號）
，提起上訴，本院判決如下：
    主  文
上訴駁回。
    事  實
一、甲○○明知未經許可，不得持有、寄藏可擊發具有殺傷力之
    子彈，竟於民國（下同）94年 7月間某日，在臺北市○○○
    路○段、鄰近新生北路交岔口某處，在其所有車牌號碼9555
    -D N號自小客車上，自綽號「阿智」之不詳姓名年籍成年男
    子處受寄可擊發具殺傷力之子彈18顆（9 mm土造子彈17顆、
    9mm制式子彈1顆），旋即藏放於上開車牌號碼 9555-DN號自
    小客車駕駛座下方，並停放於其位在桃園縣蘆竹鄉○○○街
    61號2樓之1住處及臺北市中山區○○○路 107巷85號任職處
    所附近等地，迨至94年10月18日凌晨 4時50分許，臺北市政
    府警察局中山分局巡邏員警周文彬見甲○○與其兄鄭健龍二
    人在臺北市中山區○○○路 107巷85號前其所有上揭自小客
    車附近行跡可疑，上前盤查攔檢，經甲○○自願同意受搜索
    ，而在該車牌號碼 9555-DN號自小客車駕駛座下方腳踏墊上
    搜索扣得上開子彈18顆（其中土造子彈 6顆於鑑定時試射而
    滅失），而查悉上情。
二、案經臺北市政府警察局中山分局報告臺灣臺北地方法院檢察
    署檢察官偵查起訴。
    理  由
一、上揭犯罪事實，業據上訴人即被告甲○○於警詢及偵審中坦
    承不諱在卷，並核與證人即被告之兄長鄭健龍證述扣案子彈
    18 顆為被告所持有，並為警於94年10月18日凌晨4時50分許
    在車牌號碼 9555-DN號自小客車內搜索扣得等情相符，復有
    扣案子彈18顆可證，而該等子彈送請內政部警政署刑事警察
    局鑑驗結果，扣案之18顆子彈中，17顆為土造9mm子彈，1顆
    為9mm制式子彈，均可擊發而具殺傷力，其中6顆土造子彈業
    經試射完畢有該局，94年10月31日刑鑑字第0940162443號槍
    彈鑑定書附卷可稽，堪認被告自白核與事實相符；至公訴人
    雖以被告所供交付子彈之「阿智」所有0000000000號行動電
    話，函詢和信電訊股份有限公司結果，經該公司於94年10月
    27  日函覆早於94年2月4日即已停機，而認被告所供上開扣
    案子彈係「於94年 7月間某日，在臺北市○○○路○段、鄰
    近新生北路交岔口某處，在被告所有車牌號碼 9555-DN號自
    小客車上，自真實姓名年籍不詳、綽號「阿智」之成年男子
    處受寄而藏放」等語，非屬事實，然查，訊據被告於偵查中
    另供稱「阿智」之行動電話為0000000000號等語（見偵查卷
    第96頁），是被告對「阿智」之行動電話非無可能記憶錯誤
    ，且縱被告就「阿智」之行動電話指述有誤，亦非即可認被
    告所述自綽號「阿智」者收受子彈而寄藏等情，係屬虛捏不
    實，是公訴人以上開書函遽認被告供述不可採信，尚非有據
    ，且此部分犯罪事實亦經到庭實行公訴之檢察官更正在案（
    見原審卷94年12月15日準備程序筆錄），附此敘明。綜上所
    述，事證明確，被告犯行，堪予認定。
二、核被告所為，係犯槍砲彈藥刀械管制條例第12條第 4項之未
    經許可寄藏子彈罪，其持有上開子彈為寄藏之當然結果，自
    不另論罪，起訴書認被告係犯同條例第12條第 4項之未經許
    可持有子彈罪嫌，顯有未洽，已如前述，然此業經到庭實行
    公訴之檢察官於原審法院審理中更正起訴法條為槍砲彈藥刀
    械管制條例第12條第 4項未經許可寄藏子彈罪（見原審卷94
    年12月15日準備程序筆錄），是本院自應就更正後之起訴法
    條審理，而無再變更起訴法條之必要。至被告一次寄藏18顆
    子彈，應論以單純一罪；至被告雖於偵查及審判中就本件被
    訴事實自白無諱，然並無供述扣案子彈之來源因而查獲重大
    危害治安事件，是並無依槍砲彈藥刀械管制條例第18條第 4
    項規定減輕或免除其刑之餘地；原審以被告上揭犯行事證明
    確，援引槍砲彈藥刀械管制條例第12條第 4項、刑法第11條
    前段、第42條第2項、第38條第1項第 1款、罰金罰鍰提高標
    準條例第2條及現行法規所定貨幣單位折算新臺幣條例第2條
    之規定，並審酌被告前因殺人未遂罪，經判處有期徒刑2年7
    月確定，於88年10月9日執行完畢，有本院被告前案紀錄表1
    紙可稽，雖不構成累犯，然足見其素行非佳，其犯罪之目的
    、動機、手段、持有子彈之數量非少、嗣後坦承犯行，犯後
    態度良好等一切情狀，量處有期徒刑 7月，併科罰金新台幣
    10萬元，並諭知併科罰金易服勞役之折算標準；復以扣案之
    子彈18顆，除其中土造子彈 6顆業經試射而滅失（見卷附臺
    北市政府警察局中山分局94年11月15日北市警中分刑字第09
    435458600 號函），已喪失違禁物性質者外，其餘12顆為違
    禁物，依刑法第38條第1項第1款規定沒收之；經核認事用法
    並無違誤，而查被告前因殺人未遂而經入監服刑完畢，猶不
    知悔改，無故寄藏具有殺傷力之子彈，數量多達18顆，對社
    會秩序及治安造成潛在之危害，原審審酌其犯罪情節，而量
    處有期徒刑 7月，併科罰金新台幣10萬元，洵屬允當，是被
    告上訴意旨指摘原審量刑過重，尚難認有理由，應予駁回。
據上論斷，應依刑事訴訟法第368條，判決如主文。
本案經檢察官陳明光到庭執行職務。
中    華    民    國    95    年    3     月    31    日
                  臺灣高等法院刑事第五庭
                                審判長法  官  吳  敦
                                      法  官  吳啟民
                                      法  官  張傳栗
以上正本證明與原本無異。
如不服本判決，應於收受送達後十日內向本院提出上訴書狀，其
未敘述上訴之理由者並得於提起上訴後十日內向本院補提理由書
（均須按他造當事人之人數附繕本）。
                                      書記官  秦慧榮
中    華    民    國    95    年    4     月    3     日
附錄：本案論罪科刑法條全文
槍砲彈藥刀械管制條例第12條
未經許可，製造、販賣或運輸子彈者，處1年以上7年以下有期徒
刑，併科新台幣500萬元以下罰金。
未經許可，轉讓、出租或出借子彈者，處6月以上5年以下有期徒
刑，併科新台幣300萬元以下罰金。
意圖供自己或他人犯罪之用，而犯前二項之罪者，處3年以上10
年以下有期徒刑，併科新台幣700萬元以下罰金。
未經許可，持有、寄藏或意圖販賣而陳列子彈者，處5年以下有
期徒刑，併科新台幣300萬元以下罰金。
第1項至第3項之未遂犯罰之。


司法院資訊處製作；財團法人民間司法改革基金會備份。
